臺灣臺南地方法院刑事判決　　　　　　　95年度訴緝字第37號
公　訴　人　臺灣臺南地方法院檢察署檢察官
被　　　告　甲○○
　　　　　　　　　　（另案在臺灣屏東監獄執行中）
上列被告因違反槍砲彈藥刀械管制條例案件，經檢察官提起公訴
（九十四年度偵緝字第六一九號），本院判決如下：
    主  文
甲○○未經許可，持有可發射子彈具有殺傷力之改造手槍，處有
期徒刑貳年，併科罰金新臺幣拾貳萬元，罰金如易服勞役，以新
臺幣壹仟元折算壹日。扣案仿ＢＥＲＥＴＴＡ廠九二ＦＳ型半自
動手槍製造之改造手槍共貳枝（槍枝管制編號分別為00000
00000號、0000000000號，含彈匣共貳個）均沒
收。
    事  實
一、甲○○明知可發射子彈具有殺傷力之改造手槍為管制物品，
    非經中央主管機關許可，不得擅自持有，竟於不詳時間，以
    不詳方式取得仿ＢＥＲＥＴＴＡ廠九二ＦＳ型半自動手槍製
    造之改造手槍共二枝（槍枝管制編號分別為0000000
    000號、0000000000號，含彈匣共二個），並
    自斯時起，未經許可而擅自持有上開改造手槍二枝，且將上
    揭改造手槍二枝連同玩具子彈十二顆、金屬棒狀物四支（二
    支為一字型、長各約四公分，二支為Ｌ字型、長各約四‧五
    公分、五公分、底均約一‧五公分，起訴書誤載為改造槍械
    工具四支）等物，均藏放於臺北境內某不知情友人住處內。
    民國九十三年九月一日晚上，甲○○駕駛其於高雄所承租之
    車牌號碼ＺＰ─七四八二號自用小客車，邀同友人丁○○由
    屏東共赴臺北，丁○○遂攜同女友乙○○與甲○○一同北上
    。三人於翌（二）日凌晨抵達臺北後，即投宿於甲○○之前
    揭友人住處。九十三年九月二日某時許，甲○○自該處將其
    所持有之上揭改造手槍二枝連同玩具子彈十二顆、金屬棒狀
    物四支（以一棉套包覆）均藏放於一黑色手提包內，連同其
    所有其他物品均搬運至前揭自用小客車中，且於同日晚上，
    委交知情之丁○○收受，並將前揭自用小客車連同車上物品
    駛回屏東，自己則自臺北縣土城市某處駕駛其所有以女友己○○名義登記之車牌號碼號三三一五─ＦＤ號自用小客車南
    下。嗣於九十三年九月三日上午，丁○○、乙○○、丙○○
    三人共同駕駛前揭自用小客車南下，於同日上午十時五十分
    許，行經高速公路國道三號南向三一七公里處之際，因超速
    遇警攔查，丁○○趁隙將前揭黑色手提包（內含前揭改造手
    槍二枝、子彈十二顆、金屬棒狀物四支、棉套一個等物）丟
    至前揭自用小客車下方（丁○○所涉違反槍砲彈藥刀械管制
    條例案件業經臺灣高雄地方法院另案判決），而為警於前揭
    自用小客車下方起出黑色手提包一只，內含改造手槍二枝（
    含彈匣二個）、子彈十二顆、金屬棒狀物四支（起訴書載為
    改造槍械工具四支）、棉套一個等物。
二、案經內政部警政署國道公路警察局第八警察隊報請臺灣臺南
    地方法院檢察署檢察官偵查起訴。
    理  由
一、訊據被告甲○○固不否認於上開時地承租車牌號碼ＺＰ─七
    四八二號自用小客車，並邀同丁○○共赴臺北等情，惟矢口
    否認有何持有具殺傷力之改造手槍二枝之犯行，辯稱：前揭
    自用小客車雖是我承租，但我開到臺北後，就開自己的車子
    回高雄，並請丁○○幫我將前揭租用之自用小客車開回高雄
    ，我沒有請丁○○、乙○○幫我搬家，扣到之槍枝等物均非
    我所有云云。
二、經查：
  (一)車牌號碼ＺＰ─七四八二號自用小客車為被告所承租，被告
    駕駛前揭自用小客車搭載友人丁○○及丁○○之女友至臺北
    某處，復以自己將另行駕駛自己所有之自用小客車返回屏東
    為由，在臺北縣土城市將前揭自用小客車委由丁○○駛回南
    部，丙○○（乃丁○○之友人）受丁○○之邀約北上遊玩後
    ，丁○○、乙○○（乃丁○○之女友）、丙○○三人於九十
    二年九月三日上午共同駕駛前揭自用小客車南下，於同日上
    午十時五十分許，行經高速公路國道三號南向三一七公里處
    之際，因超速為警攔獲，而於前揭自用小客車下方起出黑色
    手提包一只，內含改造手槍二枝（含彈匣二個）、子彈十二
    顆、金屬棒狀物四支（起訴書載為改造槍械工具四支，詳如
    下述）、棉套一個等物等情，均據證人丁○○、乙○○、丙○○於警詢中及證人丙○○於審理中證述綦詳（本院訴緝字
    卷第一一二至一一五頁），並有扣押物品清單在卷可稽（本
    院訴字卷第二二至二四頁），且為被告所不爭執，此部分之
    事實均堪信為實。而被告於九十三年九月三日與證人丁○○
    以行動電話聯繫（斯時係丁○○、乙○○、丙○○三人已遭
    警逮捕，因三人均供述扣案槍彈係被告所有，遂由丁○○以
    電話將被告約出）後，在南投休息站為警查獲等情，亦據證
    人即查獲警員羅俊銘、馬善武於審理中證述明確（本院卷第
    一六五至一六八頁），且為被告所不爭，此部分之事實均亦
    堪信為真。
  (二)扣案之槍枝二枝及子彈十二顆經送請內政部警政署刑事警察
    局以性能檢驗法及試射法鑑驗結果，認送鑑槍枝二枝中，其
    中一枝（槍枝管制編號0000000000號，含彈匣一
    個）係由仿ＢＥＲＥＴＴＡ廠九二ＦＳ型半自動手槍製造之
    玩具手槍換裝土造金屬槍管而成之改造手槍，機械性能良好
    ，可擊發適用子彈，認具殺傷力，另一枝（槍枝管制編號0
    000000000號，含彈匣一個）係由仿ＢＥＲＥＴＴ
    Ａ廠九二ＦＳ型半自動手槍製造之玩具手槍換裝土造金屬槍
    管而成之改造手槍，機械性能良好，可擊發適用子彈，認具
    殺傷力；而送鑑子彈十二顆，認均係玩具金屬彈殼。此有該
    局九十三年十月八日刑鑑字第０九三０一八五二四四號槍彈
    鑑定書在卷可稽（九十三年度偵字第九二二五號卷第五一至
    五五頁）。準此可知，扣案改造手槍二枝均具殺傷力，扣案
    子彈十二顆均不具殺傷力。又上揭子彈十二顆經臺灣高雄地
    方法院（因審理九十四年度訴字第三三一九號丁○○被訴違
    反槍砲彈藥刀械管制條例案件，而向本院借調扣案子彈十二
    顆送鑑定）送請內政部鑑驗結果，認均非屬內政部於八十六
    年十一月二十四日臺（八六）內警字第八六七０六八三號公
    告之槍砲彈藥主要組成零件，有內政部九十四年十一月八日
    內授警字第０九四０一０一五二二號函文在卷可佐（本院訴
    字卷第七十頁），足認扣案子彈十二顆並非槍砲彈藥主要組
    成零件。
  (三)被告與丁○○、乙○○三人共赴臺北之行程：
    (1)被告於審理中供稱：「（當天到達臺北幾點？）半夜到。
      」、「（當天晚上住在何處？）我朋友家裡。」、「（在
      臺北待幾天？）當天晚上就回來了。」、「（在臺北你與
      丁○○、乙○○都在一起？）是的，但是早上時有在附近
      買東西。」、「（你在土城與他們二人分開時，當時是白
      天還是晚上？）晚上。」、「（是否九月一日上午八點去
      租車子後去何處？）我確定是晚上才從屏東開車到臺北，
      到臺北是半夜。」、「（你方才陳述說九月一日住在朋友
      家裡，九月二日去何處？）我們去逛街，晚上八、九點左
      右才去土城牽車。」（本院訴緝字卷第二七七至二七九頁
      ）。依被告之意，被告係於九十二年九月一日晚上與丁○○、乙○○三人自屏東駕車北上，到達臺北時已係九十二
      年九月二日凌晨，三人借住於被告之某友人在臺北之住處
      ，於九十二年九月二日日間曾在該住處附近買東西、逛街
      ，且於九十二年九月二日晚上始至臺北縣土城市取回被告
      個人之車（即下述車牌號碼號三三一五─ＦＤ號自用小客
      車）。
    (2)證人乙○○於審理中具結證稱：「（當天開車幾時到臺北
      ？）半夜。」、「（當天晚上住在何處？）朋友家裡，我
      不知道那裡的住址，但是應該是住在臺北市。」、「（前
      次說那次是因為被告甲○○要去搬家，究竟是去何處搬家
      ？）朋友那裡。」、「我們是在臺北住的地方附近買換洗
      的衣服。」、「被告甲○○跟我說那是他朋友住的地方。
      」（本院訴緝字卷第二七０至二七一頁）。依證人乙○○
      之意，被告與丁○○、乙○○三人自屏東北上後，係於深
      夜抵達臺北，投宿於被告之某友人在臺北之住處，且在該
      處附近購買換洗衣物。
    (3)證人丁○○於審理中具結證稱：「（你們到臺北時幾點？
      ）半夜二、三點。」、「（住在何處？）被告甲○○的朋
      友家。」、「（是否認識該朋友？）不認識。」、「（在
      臺北待多久？）沒有超過二天就回來了。」（本院訴緝字
      卷第二七二至二七二之一頁）。依證人丁○○之意，被告
      與丁○○、乙○○三人自屏東北上後，係於半夜抵達臺北
      ，投宿於被告之某友人在臺北之住處。
    (4)比對證人乙○○、丁○○之上揭證言與被告之上揭供述內
      容，併參酌被告於警詢中所述內容（警卷第二十頁）及被
      告之女友己○○於審理中證述之內容（本院訴緝字卷第二
      八０頁）可知，被告係於九十二年九月一日上午八時在高
      雄市境內承租車牌號碼ＺＰ─七四八二號自用小客車，並
      相邀友人丁○○及乙○○共乘前揭小客車於同日晚上共赴
      臺北，欲取回其所有以己○○名義登記之車牌號碼號三三
      一五─ＦＤ號自用小客車（警卷第三八頁，經被告借用予
      臺北縣土城市之某友人），三人抵達臺北時已是九十二年
      九月二日凌晨，均投宿於被告之某友人在臺北之住處，該
      日（即九十二年九月二日）日間曾在該住處附近購買換洗
      衣物，直至九十二年九月二日晚上，三人始前往臺北縣土
      城市取車，被告將租得之前揭小客車交由丁○○駛回南部
      ，並自行駕駛車牌號碼號三三一五─ＦＤ號自用小客車南
      下。
  (四)扣案槍枝係被告所有在臺北處取出並置放於車牌號碼ＺＰ─
    七四八二號自用小客車：
    (1)證人乙○○於九十五年十二月十二日審理中具結證稱：「
      （本件查獲的槍彈是何人的？）我不知道。」、「（你曾
      經在警詢說槍彈是被告的？）是丁○○跟我講的。」、「
      （你在偵訊也說槍彈是被告的？）是的。」、「（為何知
      道槍彈是被告的？）因為是丁○○跟我講的。」、「（是
      否認識被告？）是一起去臺北時認識的，那時是丁○○說
      要幫被告搬家並遷回他的車子。」、「（所以那段時間你
      們三人都在一起？）是的，在去臺北的路上。」、「（何
      時有看到包包？）在回屏東的時候，我看到他們在臺北一
      起搬上來的。」、「（在臺北何處搬的？）在臺北被告的
      朋友家搬的，且有黑色袋子。」、「（你們是如何上臺北
      的？）是被告載我們上臺北的。」、「（當時上臺北時，
      有無看到車上的包包（扣案包包）？）沒有，我是回程時
      才看到丁○○揹著這個包包。」（本院訴緝字卷第一一六
      至一一八頁），於九十五年十二月二十六日審理中復具結
      證稱：「（你從屏東上來臺北時有無看到車上有包包？）
      印象中好像是從臺北回來屏東時才看到。」、「（你上次
      說黑色包包是被告甲○○從臺北搬來的？）我印象中是說
      被告甲○○搬家時搬進來的。」、「（被告問：為何說與
      我一起去臺北搬家？）我沒有說被告租房子在臺北，我只
      是說我們去臺北幫被告甲○○搬東西，且搬了很多東西上
      車。」（本院訴緝字卷第一三八至一三九頁）。依證人乙○○之意，丁○○曾向伊告知北上目的係為幫被告搬家及
      牽回車子，而渠等三人共赴臺北之路途中，並未出現扣案
      裝有槍彈之黑色包包，前揭包包係自臺北南下欲返回屏東
      之際始出現於車內，且被告確實有自渠等所投宿之該友人
      住處搬了許多東西上車。
    (2)證人丁○○於審理中雖前後證述不一，然由其歷次陳述時
      之客觀情狀，並佐以其自身被訴持有改造槍枝案件之審判
      過程，仍足認定其所述「扣案裝有槍枝之包包係在臺北處
      搬上該車」乙節，始屬實在：
      證人丁○○於九十五年九月十九日審理程序中具結證稱
        （斯時並未將證人丁○○與被告當庭隔離）：「（槍是
        你的嗎？）不是我的，我不知道是誰的，因為當初被告
        把車交給我時，沒有包包，我是在中途搭載丙○○的。
        」、「（你言下之意是丙○○的？）我無法確定是誰的
        ，因為丙○○遇到臨檢沒有停車，且又叫我丟，所以我
        懷疑是丙○○的。」、「（方才說包包誰給你的？拿到
        你車上的？）我搭載丙○○時，他有攜帶兩個包包上車
        。」、「（你現在說包包是丙○○給你的，為何與偵訊
        陳述不符？）我當時並不知道包包是誰的，但是我因為
        怕被牽連，所以丙○○就告訴我說說是被告甲○○的，
        我當時才那麼陳述。」惟經檢察官以「為何乙○○及丙○○均曾作證稱『槍是被告甲○○承租的』」詰問證人
        丁○○後，證人丁○○即表示：伊與被告是從小到大之
        朋友，伊不要作證了，請求與被告隔離訊問，且隨後又
        證稱：「槍枝與被告甲○○無關，槍枝實際上是我的，
        被告甲○○當時只是請我去開車，是我自己攜帶槍枝去
        的。」（本院訴緝字卷第六二至六三頁）。
      證人丁○○於九十五年十二月二十六日審理程序中具結
        證稱（斯時並未將證人丁○○與被告當庭隔離）：「（
        警察查獲本案時，槍枝及子彈皮包是何人的？）是我的
        。」、「（你從屏東到臺北時，是否身上就攜帶這個包
        包？）是的，從屏東就帶在身上。」、「（根據乙○○
        之前的供述，從屏東上來沒有看到包包，是在從臺北離
        開時才看到？）包包是我從屏東帶上來的。」（本院訴
        緝字卷第一三三、一三五頁）。經審判長諭知被告暫時
        離庭（刑事訴訟法第一百六十九條參照）後，證人丁○○改稱：「（對於被告甲○○及證人乙○○之供述，從
        屏東上來時沒有看到包包，是在離開臺北時才看到，有
        何意見？）槍彈及包包都不是我的。當時被告甲○○在
        臺北時，有租賃房子，也有車子，因為入獄，所以房子
        及車子都讓他的朋友使用，當天他是要我們上臺北幫他
        搬家及開回車子，我與他及我的朋友一起開車到臺北他
        的住處，在那邊時，被告甲○○都在整理他的包包及找
        他的朋友。」、「（包包到底是誰的？）被告甲○○的
        。」、「（裡面的東西是誰的？）也是被告甲○○的。
        」、「（何時發現車上有包包？）我在臺北時是我開車
        ，被告甲○○坐在副駕駛座，後來要去土城，因為我對
        土城的路不熟，所以要去臺北土城的路上就由被告甲○○開車，換我坐副駕駛座，當時我就看到這個包包放在
        副駕駛座，因為當時車上很多包包，所以我也沒有問甲○○。」、「（為何方才要扛此案？）因為此案拖久了
        ，我想儘速結案，且被告甲○○一直傳話要我與我女友
        一起扛起來，所以我才那樣說。」、「（對於證人孫文
        俊供述，說他一上車，就知道車上有槍，有何意見？）
        我不知道是那個包包，我在臺北被告甲○○的住處，曾
        看過被告甲○○在收東西時曾經拿出槍來，但是我不知
        道他放槍在哪個包包，所以丙○○上車時，我有告訴丙○○槍枝的事。」（本院訴緝字卷第一三五至一三七頁
        ）。
      證人丁○○於九十六年五月二十九日審理程序中具結證
        稱（該次程序為本院再開辯論後進行之審理程序，斯時
        並未將證人丁○○與被告當庭隔離）：「（被告甲○○
        搬東西有無帶你去？）就是在我們住的地方搬一些行李
        。」、「我搬的東西不是很多，都是行李袋而已。」、
        「（槍是何時帶上車的？）槍是我從屏東帶去的。」、
        「（為何帶槍上去臺北？）槍是我隨身的東西，所以我
        帶著它，我原本是要作案。」（本院訴緝字卷第二七二
        之一頁）。
      又證人丁○○因本案另經臺灣高雄地方法院檢察署檢察
        官以丁○○涉嫌持有上開改造槍枝二枝為由，以九十四
        年度偵字第一六五五二號提起公訴（本院訴緝字卷第四
        四至四五頁），經臺灣高雄地方法院以九十四年度訴字
        第三三一九號受理該案後，丁○○於該案九十四年十月
        二十四日準備程序及九十五年一月十七日、九十五年五
        月十六日審理程序中均否認知悉扣案包包內裝有上揭槍
        枝，於九十六年一月二十二日準備程序及審理程序中則
        改口坦承知悉而持有改造槍枝之事實，並經該院於九十
        六年二月十二日以九十四年度訴字第三三一九號判決處
        有期徒刑一年二月，併科罰金新臺幣十萬元，此有臺灣
        高雄地方法院所檢送之該案全部筆錄及判決書在卷可稽
        （本院訴緝字卷第二一四至二五三頁）。
      然渠等三人共赴臺北之際，並未攜帶任何換洗衣物等行
        李，此由前述(三)之結論內容可知，被告於審理中尚供稱
        ：「（車子是你租的，為何丁○○與你同去？）是我邀
        他的。」、「（如何邀約？）我跟他說我的車子在臺北
        ，我要他跟我上去臺北，並將租賃的車子開回來。」、
        「（當時丁○○的女友也在旁邊？）是的，他們當時沒
        有帶包包。」等語（本院訴緝字卷第一七二頁），顯見
        被告對於「渠等三人共赴臺北之際，丁○○及乙○○身
        上並未攜帶任何包包」乙節，亦為肯認之表示，核與證
        人乙○○上揭證述內容相符，而被告自警詢、偵訊、本
        院準備程序及審理程序中，均未曾提出「扣案槍枝係由
        丁○○自屏東攜往臺北，再自臺北攜回」之辯解。以扣
        案槍枝二枝之體積非微觀之，斯時又係國曆九月初（夏
        天）、一般人衣著多半輕便以求涼快之際，倘證人丁○○北上之際確有隨身攜帶前揭槍枝而不以任何包包遮掩
        藏放，勢必十分顯眼而容易遭人發現，則被告豈有絲毫
        未曾察覺而提出上揭辯解之理？而證人丁○○若有意攜
        帶槍枝在身，為求掩人耳目避免隨時遭受盤查，又豈有
        不攜帶包包藏放前揭槍枝之理？又證人丁○○與乙○○
        係臨時受被告邀約共赴臺北，此由渠等均未攜帶任何換
        洗衣物即動身出發乙節可知，且於到達臺北之後，係住
        宿於被告之某友人在臺北之住處，於停留未達二日即又
        動身南下，則證人丁○○顯然並無刻意攜帶槍枝北上之
        動機。準此，堪認證人丁○○供稱扣案槍枝二枝係伊所
        有隨身之物且自屏東攜往臺北乙節，顯然不足採信。何
        況，另基於地緣關係而言，被告於九十二年十二月間曾
        因運輸第三級毒品一案在臺北縣五股鄉為警查獲，有臺
        灣板橋地方法院九十三年度訴字第三七四號全案卷宗（
        影本）在卷可參，且亦曾帶同女友己○○至臺北尋友，
        業據證人己○○於審理中供述在卷（本院訴緝字卷第二
        七四頁），再參酌本件發生緣由係被告與己○○之自用
        小客車借予被告之臺北友人使用，欲北上索回該車，乃
        邀同證人丁○○同往等情，在在顯示被告與臺北之地緣
        關係較諸證人丁○○等人更為緊密。是以，在前述時間
        有限、無地緣關係及管道之情形下，證人丁○○自無在
        臺北此一陌生地區取得扣案槍彈之可能。
      觀之被告於警詢中即供稱：「丁○○是我朋友，國中時
        在屏東中正國中小我一屆的學弟。」（警卷第二十頁）
        ，與證人丁○○所述兩人係從小到大之朋友（本院訴緝
        字卷第六三頁）乙節互核相符。參以被告出言相邀丁○○共赴臺北為其牽回租用之小客車後，丁○○未曾推託
        、亦未準備任何換洗衣物即與女友乙○○隨被告一同北
        上之情況觀之，顯見被告與丁○○之交情確實匪淺，則
        證人丁○○於審理程序中數度翻供，並稱不想作證、不
        想撕破臉等語（本院卷第六三頁、第一三七頁），尚非
        無稽。再者，證人丁○○於本院歷次審理程序中，凡被
        告在場並未進行隔離訊問時，均供稱扣案槍枝係其自屏
        東攜帶至臺北，倘被告經隔離而不在場時，則改稱扣案
        槍枝係被告所有，且在其自身被訴持有改造槍枝之案件
        於九十六年一月二十二日因其改口認罪而以簡式審判程
        序終結，並於九十六年二月十二日判決有罪之後，又於
        九十六年五月二十九日本院審理程序中供稱扣案槍枝係
        伊所有，顯見證人丁○○應係考量自己已因扣案槍枝二
        枝遭判處有罪，而自己又於被告被訴之本案中充為證人
        ，基於兩人上述情誼，乾脆一肩承擔所有刑責，因而刻
        意作出「槍是我從屏東帶去的。槍是我隨身的東西，所
        以我帶著它，我原本是要作案。」等有利於被告之供述
        。然關於「被告在臺北友人住處有無搬東西上車」乙節
        ，則因未察覺此一問題與被告之有罪無罪亦有深切利害
        關係，而仍在極為自然之狀態下，作出「被告確實有自
        臺北友人住處搬東西上車，且伊也有幫忙被告搬東西上
        車」之陳述，且所述內容與其於九十五年十二月二十六
        日審理中經隔離訊問後所證述之內容一貫，亦與證人乙○○所證述之內容相符。
    (3)由上可知，被告雖否認在臺北友人住處曾要求丁○○協助
      將自己之東西搬上車，並進而否認扣案槍枝等物品係伊所
      有，然依憑上揭各點所述，應認證人丁○○及乙○○所供
      「北上目的係為幫被告搬家及牽車，且扣案槍枝係被告自
      臺北投宿住處搬上車牌號碼ＺＰ─七四八二號自用小客車
      」，始屬實在，被告辯稱扣案槍枝非伊所有云云，顯係事
      後卸責之詞，不足憑採。
  (四)本院依職權將全部扣案物品送請內政部警政署刑事警察局進
    行指紋鑑驗結果，扣案改造手槍、彈匣、子彈、裝槍彈袋子
    棉套，均未發現有可資比對之指紋，另於裝槍彈背包上採獲
    之指紋一枚，因特徵點不足，亦無法比對，有該局九十五年
    五月二十五日刑紋字第０九五００六八五０四號鑑驗書在卷
    可參（本院訴緝字卷第二二頁）。然前揭鑑定結果可能係因
    扣案物品本身之性質難以沾附指紋或其他因素進而導致無從
    採得足以比對之指紋進行鑑定，本院尚無從僅憑此一鑑驗結
    果，即逕為有利於被告之認定。
  (五)綜上所述，本案事證明確，被告持有扣案改造手槍二枝之犯
    行堪以認定，應依法論科。
三、論罪科刑：
  (一)查被告持有之槍枝二枝係屬「其他可發射子彈具有殺傷力之
    改造手槍」，而被告行為後，槍砲彈藥刀械管制條例業於九
    十四年一月二十六日經總統以華總一義字第０九四０００一
    ０一０一號修正公布，並於同年一月二十八日生效，其中修
    正前槍砲彈藥刀械管制條例第十一條規定業經修正刪除，並
    將該條五項規定各分別移列至第八條五項規定中合併修正，
    其中修正前之第十一條第四項與修正後之第八條第四項規定
    ，修正前後之構成要件雖無不同，惟修正前之法定刑為「一
    年以上七年以下有期徒刑，併科新臺幣七百萬元以下罰金」
    ，修正後之法定刑則提高為「三年以上十年以下有期徒刑，
    併科新臺幣七百萬元以下之罰金」，比較被告行為時法及裁
    判時法適用結果，以修正前之槍砲彈藥刀械管制條例第十一
    條第四項較有利於被告，依刑法第二條第一項前段之規定，
    應適用修正前槍砲彈藥刀械管制條例第十一條第四項規定論
    處。是核被告所為，係犯（九十四年一月二十六日）修正前
    槍砲彈藥刀械管制條例第十一條第四項之未經許可持有改造
    手槍罪。起訴書雖列被告所犯法條為現行槍砲彈藥刀械管制
    條例第八條第四項之未經許可持有改造槍枝罪嫌，然蒞庭檢
    察官已於第一次準備程序中當庭更正起訴法條為修正前槍砲
    彈藥刀械管制條例第十一條第四項之未經許可持有改造槍枝
    罪嫌（法定刑為一年以上七年以下有期徒刑，併科新臺幣七
    百萬元以下罰金，既非強制辯護案件，即無刑事訴訟法第三
    十一條第一項前段規定之適用），本院復於準備程序及審理
    程序中重新踐行罪名告知。
  (二)爰審酌被告曾有違反毒品危害防制條例等前科紀錄，素行非
    佳，有臺灣高等法院被告前案紀錄表在卷可參，犯後毫無悔
    意，態度不佳，持有之改造手槍數量為二枝，雖未持以觸犯
    其他刑事案件，然其所為業已對於社會秩序及人民生命財產
    安全造成高度之危險性等一切情狀，量處如主文所示之刑，
    以資懲儆。
  (三)再關於罰金刑部分，被告行為後，刑法第四十二條關於易服
    勞役之折算標準業於九十四年二月二日修正公布，並於九十
    五年七月一日施行。修正前刑法第四十二條第二項前段規定
    ：「易服勞役以一元以上三元以下折算一日。」又被告行為
    時之易服勞役折算標準，業據修正前罰金罰鍰提高標準條例
    第二條前段（現已刪除）規定，就其原定數額提高為一百倍
    折算一日，則本件被告行為時之易服勞役折算標準，應以銀
    元三百元折算一日，經折算為新臺幣後，應以新臺幣九百元
    折算一日。惟修正後刑法第四十二條第三項前段規定：「易
    服勞役以新臺幣一千元、二千元或三千元折算一日」。比較
    修正前後之易服勞役折算標準，以修正後之規定，較有利於
    被告，是應依刑法第二條第一項後段，適用修正施行後刑法
    第四十二條第三項前段規定，諭知易服勞役之折算標準。
  (四)末按被告行為時之修正前刑法第三十八條第一項第一款規定
    「違禁物」、同條第二項規定「前項第一款之物，不問屬於
    犯人與否，沒收之。」，雖修正後刑法第三十八條第一項第
    一款並無修正，第二項則將「犯人」修正為「犯罪行為人」
    ，僅屬文字之調整，並未涉及實質刑罰內容之變更，故適用
    結果並無有利或不利被告之情形，然按沒收為從刑之一種，
    且與主刑有從屬關係，應依從刑從屬於主刑之原則，不得就
    新舊法予以割裂適用。查本案主刑部分所適用之法律既屬修
    正前槍砲彈藥刀械管制條例，有關沒收之從刑自應適用被告
    行為時即當時施行之修正前刑法規定宣告沒收。扣案之仿Ｂ
    ＥＲＥＴＴＡ廠九二ＦＳ型半自動手槍製造之改造手槍共二
    枝（槍枝管制編號分別為0000000000號、000
    0000000號，含彈匣共二個），係屬修正前槍砲彈藥
    刀械管制條例第十一條第四項明定禁止持有之物，乃違禁物
    ，應依修正施行前刑法第三十八條第一項第一款規定，不問
    屬於被告所有與否，均予宣告沒收。扣案之子彈十二顆均係
    玩具金屬彈殼而無殺傷力；扣案之金屬棒狀物四支，起訴書
    雖載為改造槍械工具四支，然經本院當庭提示結果，其中二
    支為一字型、長各約四公分，另二支為Ｌ字型、長各約四‧
    五公分、五公分、底均約一‧五公分（警卷第三六頁照片內
    容參照），顯難憑以改造槍械之用，卷內亦乏積極證據足資
    認定前揭扣案黑色手提包一只、棉套一個、金屬棒狀物四支
    係屬被告所有供犯本罪所用之物，本院均無從宣告沒收，附
    此敘明。
據上論斷，應依刑事訴訟法第二百九十九條第一項前段，修正前
槍砲彈藥刀械管制條例第十一條第四項，刑法第十一條前段、第
二條第一項前段、後段、修正施行後刑法第四十二條第三項前段
、修正施行前刑法第三十八條第一項第一款，判決如主文。
本案經檢察官戊○○到庭執行職務。
中　　華　　民　　國　　96　　年　　6 　　月　　12　　日
　　　　　　　　　刑事第五庭  審判長法　官 　沈揚仁
                                    法  官   鄭文祺
                                    法  官   張婷妮
以上正本證明與原本無異。
如不服本判決，應於收受送達後10日內向本院提出上訴書狀（應
附繕本）。
　　　　　　　　　　　　　　　　　　書記官   陳姿利
中　　華　　民　　國　　96　　年　　6 　　月　　13　　日
附錄本案論罪科刑法條
（94年01月26日修正前）槍砲彈藥刀械管制條例第十一條
未經許可，製造、販賣或運輸第四條第一項第一款所稱其他可發
射金屬或子彈具有殺傷力之各式槍砲者，處五年以上有期徒刑，
併科新臺幣一千萬元以下罰金。
未經許可，轉讓、出租或出借前項所列槍砲者，處三年以上十年
以下有期徒刑，併科新臺幣七百萬元以下罰金。
意圖供自己或他人犯罪之用，而犯前二項之罪者，處無期徒刑或
七年以上有期徒刑，併科新臺幣一千萬元以下罰金。
未經許可，持有、寄藏或意圖販賣而陳列第一項所列槍砲者，處
一年以上七年以下有期徒刑，併科新臺幣七百萬元以下罰金。
第一項至第三項之未遂犯罰之。
